【裁判字號】    92,易,1117
【裁判日期】    920606
【裁判案由】    贓物
【裁判全文】
臺灣高雄地方法院刑事判決                        九十二年度易字第一一一七號
    公  訴  人  臺灣高雄地方法院檢察署檢察官
    被      告  甲○○
右列被告因贓物案件，經檢察官提起公訴（九十二年度偵字第六一二八號），本院判
決如左：
    主  文
甲○○故買贓物，累犯，處有期徒刑參月，如易科罰金，以參佰元折算壹日。
    事  實
一、甲○○前因賭博案件，經本院判處有期四月確定，甫於民國八十九年一月十日易
    科罰金執行完畢。詎甲○○仍不知悔改，因其所騎乘之七十九年度款式之三陽廠
    牌車牌ＤＨＬ—五七三號輕型機車（起訴書載為五七三一號）之車殼受損且較舊
    ，而欲改裝車體為較新款式機車，其已預見真實姓名年籍均不詳之成年男子所能
    提供之車體及車架，可能係來路不明之贓物，若予以買受，有構成故買贓物罪犯
    行之可能，竟仍將該ＤＨＬ—五七三號輕型機車在其位於高雄市新興區○○○路
    住處附近交由該成年男子改裝，而於九十二年二月二十八日起至三月十四日間之
    某日，即在其前開住處附近，以新臺幣（下同）三千元之代價，買受該成年男子
    所交付同為三陽廠牌，惟僅懸掛之ＤＨＬ－五七三號車牌為其所有之輕型機車一
    輛（原係乙○○所有、車牌號碼為ＺＮＤ－四九七號，於九十二年二月二十八日
    十九時三十分許，在高雄市○○區○○里○○○路一○○號前所失竊；公訴人認
    僅有該贓車全部新款零件及車架改裝至甲○○所有之機車上，惟應係ＤＨＬ－五
    七三號車牌直接換裝於該贓車上，並未改裝，故此部分為事實之擴張），以供己
    騎用。嗣於九十二年三月十四日十時五十分許，甲○○騎乘該機車行經高雄市新
    興區○○○路與民主橫路口前，為警發覺有異攔檢後查獲。
二、案經高雄市警察局新興分局移送臺灣高雄地方法院檢察署檢察官偵查起訴。
    理  由
一、訊據被告甲○○對於曾於右揭時、地，以三千元之價格，向真實姓名年籍均不詳
    之成年男子購買右揭僅車牌為其所有之輕型機車一輛之事實固坦承不諱，惟矢口
    否認有何故買贓物之犯行，辯稱：伊本來想只有換外款，引擎、車牌不換，結果
    他把伊的車牌換下來，裝上贓車云云。經查：
（一）上開車牌ＺＮＤ－四九七號輕型機車為乙○○所有，於九十二年二月二十八日
      十九時三十分許，在高雄市○○區○○里○○○路一○○號前，遭不詳之人竊
      取等情，業據被害人乙○○於警訊時指陳甚明，且有扣押筆錄、車輛竊盜資料
      個別查詢報表－查詢車輛認可資料及贓證物認領保管收據各一份在卷可稽，足
      見上開機車為他人所失竊之贓物無訛。
（二）被告雖辯稱其並不知情該機車為贓物云云。惟為被告改裝機車之該真實姓名年
      籍均不詳之成年男子，並非在一般市面上之機車行，或其他改裝車輛之處所營
      業，則何以該成年男子會以此種方式從事改裝機車之工作，已足使人懷疑。
（三）且換裝車殼之代價為三千元，實遠較於市面上之價格為低，已為被告於偵查中
      陳明：「（知否合法車行須二萬？）是，‧‧‧，我有去機車行問過，只換壞
      的就要超過三千，不是全換」等語明確在卷（偵查卷第十六頁背面），何以該
      成年男子能提供如此便宜之車殼供被告換裝？是該機車之來源是否不明，亦足
      令人懷疑。參以被告於本院審理時對於本院詢問「有無意圖以三千元價格購取
      高價物品？」時坦承：是有貪小便宜心態等語（刑事卷第十五頁），益徵其應
      有預見該成年男子所交付之機車為不明贓物之可能。
      綜上所述，本件依上開種種事證顯示，雖不能逕以認定被告有明知該機車為贓
      物之故意，惟既主觀上有預見之可能，仍加以購買，其有故買贓物之主觀犯意
      已甚明顯。是本件事證已屬明確，被告故買贓物之犯行，已堪認定。
二、核被告甲○○所為，係犯刑法第三百四十九條第二項之故買贓物罪。被告曾因賭
    博案件，經本院判處有期四月確定，並於民國八十九年一月十日易科罰金執行完
    畢，有臺灣高等法院被告全國前案紀錄表及臺灣高雄地方法院檢察署刑案資料查
    註紀錄表各一份在卷可稽，其於五年內再犯本年有期徒刑以上之罪，為累犯，爰
    依刑法第四十七條之規定，加重其刑。爰審酌被告因一時貪慾率爾收受贓物，不
    僅造成贓物流通管道之暢通，亦可能造成贓物回復被害人之困難，行為實有不該
    ，且其犯後仍執詞否認犯行，難謂有悔悟之心，惟參以該贓車失竊時之價值僅約
    八千元，此為被害人乙○○陳明在警卷，現亦已發還被害人保管，所生危害尚屬
    輕微等一切情狀，量處如主文所示之刑，並諭知易科罰金之折算標準，以資懲儆
    。
據上論斷，應依刑事訴訟法第二百九十九條第一項前段，刑法第三百四十九條第二項
、第四十一條第一項、第四十七條，罰金罰鍰提高標準條例第一條前段、第二條，判
決如主文。
本案經檢察官郭文俐到庭執行職務。
中      華      民      國      九十二    年    六    月    六    日
                                  臺灣高雄地方法院刑事第三庭
                                      法  官  楊  宗  翰
右正本證明與原本無異。
如不服本判決，應於判決送達後十日內，向本院提出上訴狀。
                                      書記官  陳  怡  真
中      華      民      國      九十二    年    六    月    九    日
附錄本案論罪科刑法條全文
刑法第三百四十九條
收受贓物者，處三年以下有期徒刑、拘役或五百元以下罰金。
搬運、寄藏、故買贓物或為牙保者，處五年以下有期徒刑、拘役或科或併科一千元以
下罰金。


司法院資訊處製作；財團法人民間司法改革基金會備份。
